臺灣臺中地方法院民事判決
110年度訴字第982號
原      告  甲  
兼  法  定  
代  理  人  甲女之父（真實姓名及年籍資料均詳卷)
            甲女之母（真實姓名及年籍資料均詳卷)
共      同
訴訟代理人  林盛煌律師
            許琬婷律師
被      告  乙  
兼  法  定  
代  理  人  乙男之父（真實姓名及年籍資料均詳卷)
            乙男之母（真實姓名及年籍資料均詳卷)
共      同
訴訟代理人  蘇慶良律師
上列當事人間請求損害賠償事件，本院於民國111年1月14日言詞
辯論終結，判決如下：
    主      文
被告應連帶給付原告乙○新臺幣12萬元，及自民國110年4月15日
起至清償日止，按週年利率5％計算之利息。
被告應連帶給付原告乙○之父新臺幣6萬元，及自民國110年4月15
日起至清償日止，按週年利率5％計算之利息。
被告應連帶給付原告乙○之母新臺幣6萬元，及自民國110年4月15
日起至清償日止，按週年利率5％計算之利息。
原告其餘之訴駁回。
訴訟費用由被告連帶負擔24％，餘由原告負擔。
本判決原告勝訴部分得假執行。
原告其餘假執行之聲請駁回。
    事實及理由
一、原告主張：
（一）原告乙○與被告甲○均為臺中市○○區○○國民小學（下稱○○國
      小）之學生，原告乙○患有兒童期自閉症，較難理解他人
      舉動、言語之真意，於人際互動交往上有障礙。
（二）被告甲○於下列時點，脅迫患有兒童期自閉症、心智發展
      尚未健全之原告乙○，拍攝並傳送自己之裸照供其閱覽：①
      109年12月下旬，被告甲○、訴外人黃○○玩手機遊戲時，以
      語音向原告乙○稱要看原告乙○洗澡，被告甲○於同日晚上
      以Messenger要求原告乙○傳送裸照，原告乙○因而傳送上
      身裸照1張給被告甲○。②110年1月18日，○○國小畢業旅行
      前往○○○○酒店時，被告甲○以Messenger要求原告乙○傳送
      裸照，原告乙○因而傳送上身裸照1張給被告甲○。③110年1
      月19日，被告甲○以Messenger要求原告乙○傳送裸照，原
      告乙○因而傳送下身裸照1張及全身裸照1張給被告甲○。④1
      10年1月20日，被告甲○於○○國小廁所外等候原告乙○，要
      求其晚上傳送裸照，原告乙○而因傳送私密處裸照2張給被
      告甲○。
（三）被告甲○於下列時點，未經原告乙○同意，逕將原告乙○之
      裸照傳給他人閱覽：①110年12月28日，被告甲○將裸照1張
      傳給黃○○。②110年12月31日，被告甲○將裸照1張傳給嚴○○
      。③110年1月3日，被告甲○將原告乙○之裸照傳送給顏○○，
      但顏○○將收到之照片刪除。④110年1月19日，被告甲○將裸
      照1張傳給黃○○。⑤110年1月20日，被告甲○將裸照2張傳給
      黃○○。⑥110年1月23日，被告甲○將裸照3張傳給王○○。⑦11
      0年1月24日，被告甲○將裸照2張傳給王○○。
（四）被告甲○於下列時點，未經原告乙○同意，逕將原告乙○之
      裸照供人觀看：①110年1月18日，被告甲○在○○○○酒店內，
      將原告乙○之裸照顯示在手機螢幕上，供尤○○、江○○、顏○
      ○、王○○觀看。②被告甲○於110年1月間某日，在○○國小之
      籃球場上，將原告乙○之裸照顯示於手機螢幕上供其他同
      學觀看。
（五）被告甲○無視原告乙○之多次拒絕，持續糾纏、騷擾，利用
      原告乙○對自己有好感、渴望與自己建立友好關係之事實
      ，迫使原告乙○拍攝並傳送裸照供被告甲○觀看，已使原告
      乙○感受重大壓力。另原告乙○自從知悉被告甲○將其裸照
      散布予○○國小其他同學後，更出現失眠、恐懼、情緒低落
      之情形，且害怕前往學校就學、無法在同儕團體中自處，
      迄今仍難以平復。被告甲○上開所為，係故意不法侵害原
      告乙○之意思決定自由、隱私權、名譽權，嚴重影響原告
      乙○身心之健全發展，致原告乙○受有莫大之精神上痛苦，
      原告乙○自得依民法第184條第1項前段、第195條第1項規
      定，請求被告甲○賠償慰撫金新臺幣（下同）60萬元。又
      被告甲○於侵權行為時為未成年人，被告甲○之法定代理人
      即被告甲○之父、母應依民法第187條第1項規定，與被告
      甲○負連帶損害賠償責任。此外，被告甲○之上開侵權行為
      ，已使原告乙○之父、母基於父母子女關係所生之身分法
      益遭受侵害，且情節堪稱重大，精神上受有相當之痛苦，
      故原告乙○之父、母自得依民法第184條第1項前段、第187
      條第1項、第195條第3項規定，分別請求被告甲○、甲○之
      父、母連帶賠償慰撫金各20萬元。　
（六）爰依侵權行為之法律關係提起本件訴訟等語。並聲明：①
      被告應連帶給付原告乙○60萬元，及自起訴狀繕本送達翌
      日起至清償日止，按週年利率5％計算之利息。②被告應連
      帶給付原告乙○之父20萬元，及自起訴狀繕本送達翌日起
      至清償日止，按週年利率5％計算之利息。③被告應連帶給
      付原告乙○之母20萬元，及自起訴狀繕本送達翌日起至清
      償日止，按週年利率5％計算之利息。④願供擔保，請准宣
      告假執行。
二、被告則以：原告乙○與被告甲○曾為男女朋友，本件發生之緣
    由為二人於109年12月25日前後，意圖模仿成人之言行，並
    出於對「性」之好奇心，故相互約定給對方視訊觀看並拍攝
    私密部位，並從Messenger文字調戲及視訊對話，發展為群
    組式照片分享。本件並無原告等所謂脅迫傳送裸照之事實，
    實際上原告乙○與被告甲○相互以視訊觀看裸體並傳送裸照，
    皆係於兩廂情願之情形下所為，甚至其中數次更是原告乙○
    態度強硬，要求被告甲○視訊觀看彼此裸體時開燈，且以自
    己拍攝裸照為由，要求被告甲○務必拍攝下體供其觀看。其
    次，原告乙○就其裸照具有指定傳閱對象之決定權，被告甲○
    係經原告乙○指定，始將其裸照傳送給其他同學觀看。原告
    乙○並非全然不知自己與被告甲○互拍裸照行為之後果，然在
    知悉可以提告之前提下，仍繼續與被告甲○視訊，豈非有教
    唆犯罪之情，且二人持續1個月進行視訊互看裸體或互傳裸
    照，原告乙○並無任何受脅迫之情形。況且，兒童期自閉症
    為一種腦部障礙導致之疾病，病發年齡通常在3歲以前，其
    特徵為表達困難、社交互動障礙、語言與非語言溝通出現問
    題、在日常生活上會表現出限制行為與重複動作、明顯且專
    一之特定興趣等等。自閉症兒童不能進行正常之語言溝通及
    社交活動，然原告乙○自承有13位男友，其經驗較被告甲○豐
    富，且又自稱校花，客觀上並無任何語言表達或社交活動之
    障礙，足見原告乙○並非自閉症，亦未因本次事件受有任何
    精神痛苦。退步言之，縱認原告等得請求被告等負連帶損害
    賠償責任，原告乙○對其損害之發生亦與有過失等語，資為
    抗辯。並聲明：原告之訴駁回。
三、本件經兩造整理並簡化爭點，其結果如下（見本院卷二第29
    ─31頁）：
【不爭執事項】
（一）109年12月下旬，被告甲○、黃○○玩手機遊戲時，以語音向
      原告乙○稱要看原告乙○洗澡，被告甲○於同日晚上以Messe
      nger要求原告乙○傳送裸照，原告乙○因而傳送上身裸照1
      張給被告甲○。
（二）110年1月18日，○○國小畢業旅行前往○○○○酒店時，被告甲
      ○以Messenger要求原告乙○傳送裸照，原告乙○因而傳送上
      身裸照1張給被告甲○。
（三）110年1月19日，被告甲○以Messenger要求原告乙○傳送裸
      照，原告乙○因而傳送下身裸照1張及全身裸照1張給被告
      甲○。
（四）110年1月20日，被告甲○於○○國小廁所外等候原告乙○，要
      求其晚上傳送裸照，原告乙○而因傳送私密處裸照2張給被
      告甲○。
（五）110年12月28日，被告甲○將裸照1張傳給黃○○。
（六）110年12月31日，被告甲○將裸照1張傳給嚴○○。
（七）110年1月3日，被告甲○將原告乙○之裸照傳送給顏○○，但
      顏○○將收到之照片刪除。
（八）110年1月19日，被告甲○將裸照1張傳給黃○○。
（九）110年1月20日，被告甲○將裸照2張傳給黃○○。
（十）110年1月23日，被告甲○將裸照3張傳給王○○。
（十一）110年1月24日，被告甲○將裸照2張傳給王○○。
（十二）110年1月18日，被告甲○在○○○○酒店內，將原告乙○之裸
        照顯示在手機螢幕上，供尤○○、江○○、顏○○、王○○觀看
        。
【爭執事項】
（一）原告乙○4次將自己裸照傳送給被告甲○，是否係受被告甲○
      所脅迫，或係原告乙○所主動傳送？被告甲○此舉是否不法
      侵害原告乙○之意思決定自由？
（二）被告甲○7次將原告乙○之裸照傳給黃○○、嚴○○、顏○○、王○
      ○等人，是否未經原告乙○同意？被告甲○此舉是否不法侵
      害原告乙○之隱私權、名譽權？
（三）被告甲○於110年1月18日在○○○○酒店內，將原告乙○之裸照
      顯示在手機螢幕上，供尤○○、江○○、顏○○、王○○觀看，是
      否未經原告乙○同意？被告甲○此舉是否不法侵害原告乙○
      之隱私權、名譽權？被告甲○是否有於110 年1 月間某日
      在○○國小籃球場上，將原告乙○之裸照顯示於手機螢幕上
      供其他同學觀看？是否未經原告乙○同意？被告甲○此舉是
      否不法侵害原告乙○之隱私權、名譽權？
（四）原告乙○依民法第184條第1項前段、第187條第1項前段、
      第195條第1項前段之規定，請求被告三人連帶賠償慰撫金
      60萬元，有無理由？
（五）原告乙○之父、母，依民法第184條第1項前段、第187條第
      1項前段、第195條第3項之規定，各請求被告三人連帶賠
      償慰撫金20萬元，有無理由？
（六）倘若爭執事項第四、五項之請求有理由，本件有無與有過
      失？
四、得心證之理由
（一）原告乙○4次將自己裸照傳送給被告甲○雖未受脅迫，然被
      告甲○仍屬不法侵害原告乙○之意思決定自由：
   1、本件乙○於109年12月間至110年1月間，曾先後將自己之裸
      照傳送給被告甲○共4次之事實，為兩造所不爭執（見不爭
      執事項（一）至（四））。　　　
   2、觀諸原告乙○與被告甲○自109年年底至110年年初之通訊軟
      體對話內容中，原告乙○雖有表示：「你說假的吧」、「
      你變態哦」、「不用了吧」、「不可以」、「布要勒」、
      「假如我現在給你，那我以後看到你不就不用穿了」、「
      那我也不要」等語（見110年4月27日○○國小性平資料卷〈
      下稱性平卷㈠〉第175、169、167、166、165頁，因被告等
      於答辯狀中提出之對話截圖有遭刪減，故本院以下均引用
      性平卷所附之完整對話截圖），然觀諸二人對話之前後脈
      絡，可知上開陳述比較接近男女之間嬉鬧調侃之意境，難
      認原告乙○拍攝並傳送其裸照予被告甲○，係受被告甲○脅
      迫所致。再者，原告乙○雖於110年1月19日、20日對話中
      一再要求被告甲○當其「弟弟」，並表示：「你不可以我
      一傳完裸照就不當我弟弟哦」等語（見性平卷㈠第103、87
      頁），然此段陳述亦屬男女之間嬉鬧調侃之情形，無法證
      明被告甲○有何脅迫原告乙○之行為。另觀原告乙○曾於對
      話中向被告甲○表示：「小可愛不要森七七啦，偶畢旅拍
      給你這個小變態」等語（見性平卷㈠第134頁），亦可佐證
      原告乙○拍攝並傳送裸照予被告甲○，並無違背自己之意願
      。此外，原告乙○雖領有輕度身心障礙證明（見本院限閱
      卷第5頁），並經中山醫學大學附設醫院檢查診斷為「難
      充分掌握社交潛規則及人際互動型態」、「仍較難掌握複
      雜人際脈絡」、「在幽微、複雜的社交互動與人際相處有
      根本性的困難」，有該醫院精神科於110年4月29日出具之
      檢查報告在卷可參（見本院卷㈠第389頁），然該份檢查報
      告亦同時指出「孩子已具基礎區辨、判斷及控制能力」，
      故本件難認原告乙○拍攝並傳送其裸照予被告甲○，必屬非
      自願性之受迫行為。
   3、次查，原告乙○於110年2月8日○○國小性別平等教育委員會
      （下稱○○國小性平會）之調查訪談中雖陳稱：「（律師：
      那你為什麼同意○生的哀求呢？還是那時候你還是喜歡他
      ？）搖頭。（律師：我想知道你同意的理由是什麼？熬不
      過他？有一種情況，他哀求到熬不過，就勉強答應？是這
      樣嗎？）點頭。（律師：○生不斷哀求，不斷纏著你，最
      後你被動同意自拍裸照傳送給他一張是嗎？）點頭。」、
      「（律師：不管妳怎麼想，最後妳還是同意給他？是嗎？
      這部分妳不方便跟我們說是嗎？）因為我前面有答應過他
      。」（見性平卷㈠第35、42頁）。然上開陳述多屬原告乙○
      於訪談人之誘導詢問下所為之被動回應，原告乙○並未積
      極表示被告甲○有何具體之脅迫事實。再者，被告甲○於同
      日之調查訪談中雖陳稱：「（律師：12月中某日，晚上的
      時候，你透過Messenger跟他對話，一再跟他請求說你想
      看他洗澡，○同學說不肯，你就說若不讓我看你洗澡，你
      就提供一張裸照給我，有沒有這件事？）嗯」（見性平卷
      ㈠第50頁），然上情縱然屬實，客觀上亦未達至脅迫之程
      度。此外，被告甲○之行為固經○○國小性平會認定構成性
      別平等教育法第2條第4款第1目之性騷擾行為（見性平卷㈠
      第21頁），惟該條所稱之性騷擾係指「以明示或暗示之方
      式，從事不受歡迎且具有性意味或性別歧視之言詞或行為
      ，致影響他人之人格尊嚴、學習、或工作之機會或表現者
      」（一般簡稱「敵意環境型性騷擾」），實與脅迫有間，
      故尚難據此逕認被告甲○之行為有同時構成脅迫。
   4、依本院上述認定，被告甲○要求原告乙○拍攝並傳送裸照供
      其觀看之行為雖未達到「脅迫」之程度，惟參諸兒童及少
      年性剝削防制條例第36條第2項：「招募、引誘、容留、
      媒介、協助或以他法，使兒童或少年被拍攝、製造性交或
      猥褻行為之圖畫、照片、影片、影帶、光碟、電子訊號或
      其他物品，處三年以上七年以下有期徒刑，得併科新臺幣
      三百萬元以下罰金」，將使兒童或少年被拍攝或製造猥褻
      照片之行為列為犯罪，可知在立法價值判斷上，立法者認
      為兒童或少年之身心發展尚未健全，故兒童或少年遭人拍
      攝或製造猥褻照片之行為，縱使有經兒童或少年本人同意
      ，該同意仍有瑕疵，故不能免除此種行為之不法性。此外
      ，上揭條文中所謂被拍攝或製造，並未限定其方式，自不
      以「他製」為必要，其文義涵攝被害人自行拍攝（即自拍
      ）及自行製造之行為（最高法院110年度台上字第3775號
      刑事判決意旨參照）。據此說明，被告甲○要求原告乙○自
      行拍攝並傳送裸照供其觀看之行為，縱有經過原告乙○同
      意，然該同意仍有瑕疵，故在法律評價上，應認被告甲○
      所為仍係不法侵害原告乙○之意思決定自由，而構成侵權
      行為。
（二）被告甲○7次將原告乙○之裸照傳給黃○○、嚴○○、顏○○、王○
      ○等人，除王○○以外，均未經原告乙○同意，已不法侵害原
      告乙○之隱私權、名譽權：
   1、本件被告甲○於109年12月間至110年1月間，曾先後將原告
      乙○之裸照傳給黃○○、嚴○○、顏○○、王○○等人共7次之事實
      ，為兩造所不爭執（見不爭執事項（五）至（十一））。
      　　　
   2、觀諸原告乙○與被告甲○自109年年底至110年年初之通訊軟
      體對話內容中，原告乙○向被告甲○表示：「你不可以跟別
      人講我給你看哦」、「0000、劉○○可以，其他你要先問過
      我」、「你要現講不可以傳出去」、「你跟別人說的時候
      不可以給他們看那張照片」、「弟弟，姐姐拍給你裸照，
      但是你不要轉傳給別人或是給別人看好不好」、「不要儲
      存照片哦」、「也不要傳給別人哦」等語（見性平卷㈠第1
      60、159、89、88頁），可知原告乙○雖將自己之裸照傳送
      予被告甲○，然原告乙○有數次吩咐該等裸照不能外傳，足
      見原告乙○並未同意被告甲○將其裸照傳送予他人（王○○除
      外，詳如下述）。至於原告乙○曾向被告甲○之母表示道歉
      乙事（見本院卷㈠第471頁），則與本件爭點無關，難為有
      利於被告甲○之認定。　　　
   3、然關於被告甲○將原告乙○之裸照傳送予王○○部分，參諸原
      告乙○與王○○之對話內容中，當王○○向原告乙○索取其裸照
      時，原告乙○向王○○表示：「你跟他（按：指被告甲○）要
      啊」（見110年6月18日○○國小性平資料卷〈下稱性平卷㈡〉
      第54─56頁），可知原告乙○並不反對被告甲○將其裸照傳
      給王○○觀看。另觀原告乙○、被告甲○、王○○曾於110年1月
      間建立一個三人聊天群組，而原告乙○在該聊天群組中曾
      傳送自己之裸照供被告甲○、王○○觀看（見性平卷㈠第56─6
      1頁），此情亦可佐證原告乙○並不介意王○○觀看其裸照，
      故被告甲○將原告乙○之裸照傳給王○○乙節，並無違背原告
      乙○之主觀意願。
   4、基上，被告甲○7次將原告乙○之裸照傳給黃○○、嚴○○、顏○
      ○、王○○等人，除王○○以外，均未經原告乙○同意。按諸個
      人裸照屬於高度私密之物，個人對於自己之裸照主觀上確
      有隱私期待，且該期待依社會普遍認知亦屬合理，故裸照
      應受隱私權所保護。而裸照一經散布於眾，不僅嚴重妨害
      個人之隱私權，更對個人之社會評價影響甚鉅，而有妨害
      個人之名譽權。準此，被告甲○將原告乙○之裸照傳送給他
      人觀看之行為，除王○○部分不違背本人意願以外，均已不
      法侵害原告乙○之隱私權、名譽權。
（三）被告甲○於110年1月18日在○○○○酒店內，將原告乙○之裸照
      顯示在手機螢幕上，供尤○○、江○○、顏○○、王○○觀看，除
      王○○以外，均未經原告乙○同意，已不法侵害原告乙○之隱
      私權、名譽權；被告甲○是否有於110年1月間某日在○○國
      小籃球場上，將原告乙○之裸照顯示於手機螢幕上供其他
      同學觀看，則無從認定：
   1、本件被告甲○曾於110年1月18日，在○○○○酒店內將原告乙○
      之裸照顯示在手機螢幕上，供尤○○、江○○、顏○○、王○○觀
      看，此為兩造所不爭執（見不爭執事項（十二））。基於
      上述同一理由，本院認為除王○○外，被告甲○上開行為並
      未經過原告乙○同意，故亦不法侵害原告乙○之隱私權、名
      譽權。　　　
   2、原告等雖另主張被告甲○曾於110年1月間某日，在○○國小
      之籃球場上，將原告乙○之裸照顯示於手機螢幕上供其他
      同學觀看云云，然此為被告等所否認，而原告等並未舉證
      以實其說，故此部分主張尚難採信。
（四）原告乙○依民法第184條第1項前段、第187條第1項前段、
      第195條第1項前段之規定，請求被告等連帶賠償慰撫金，
      於12萬元之範圍內為有理由：
   1、按因故意或過失，不法侵害他人之權利者，負損害賠償責
      任；無行為能力人或限制行為能力人，不法侵害他人之權
      利者，以行為時有識別能力為限，與其法定代理人連帶負
      損害賠償責任；不法侵害他人之身體、健康、名譽、自由
      、信用、隱私、貞操，或不法侵害其他人格法益而情節重
      大者，被害人雖非財產上之損害，亦得請求賠償相當之金
      額，民法第184條第1項前段、第187條第1項前段、第195
      條第1項前段分別定有明文。
   2、本件被告甲○上開各次侵權行為，係不法侵害原告乙○之意
      思決定自由、隱私權、名譽權，均構成侵權行為，已如前
      述（見爭執事項（一）、（二）、（三）之論斷）。而被
      告甲○之各次侵權行為，均足使原告乙○受有相當之精神上
      痛苦，故原告乙○自得依民法第184條第1項前段、第195條
      第1項前段規定，請求被告甲○賠償相當之慰撫金。另被告
      甲○為各次侵權行為時，被告甲○之父、母為其法定代理人
      ，而衡諸被告甲○當時年紀已逾10歲，具有識別能力，則
      被告甲○之父、母應依民法第187條第1項前段規定，與被
      告甲○負連帶損害賠償責任。
   3、次按慰撫金之賠償須以人格權遭遇侵害，使精神上受有痛
      苦為必要，其核給之標準固與財產上損害之計算不同，然
      非不可斟酌雙方身分資力與加害程度，及其他各種情形核
      定相當之數額（最高法院51年度台上字第223號判決意旨
      參照）。爰審酌個人裸照屬於高度私密之物，一經散布出
      去以後，不僅對被害人之個人隱私、社會評價均有重大妨
      害，此所造成之損害更屬難以回復，對於被害人內心形成
      之創傷甚為嚴重，兼衡原告乙○、被告甲○均為未成年之在
      學學生，並無財產或收入、被告甲○之父自陳其大學畢業
      、在國營事業就職、月入約3萬元、被告甲○之母自陳其大
      學畢業、在保險公司就職、月入約3萬元（見本院卷㈠第39
      7─398頁），暨渠等近二年之財產所得（見證物袋所附稅
      務電子閘門財產所得調件明細）等情，本院認為原告乙○
      請求被告等連帶賠償慰撫金60萬元，稍嫌過高，應以12萬
      元為適當。　　　
（五）原告乙○之父、母，依民法第184條第1項前段、第187條第
      1項前段、第195條第3項之規定，請求被告等連帶賠償慰
      撫金，於各6萬元之範圍內為有理由：
   1、按民法第195條第1、2項規定，於不法侵害他人基於父、
      母、子、女或配偶關係之身分法益而情節重大者，準用之
      ，同條第3項定有明文。次按父母對於未成年之子女，有
      保護及教養之權利義務；父母為其未成年子女之法定代理
      人，同法第1084條第2項、第1086條第1項亦有分別明定。
      本件原告乙○為未成年人，原告乙○之父、母對其享有親權
      ，故被告甲○所為除不法侵害原告乙○之權利外，同時不法
      侵害原告乙○之父、母基於父母子女關係所生之身分法益
      ，要無疑問。且依社會普遍認知，散布裸照之行為對於未
      成年子女之隱私、名譽均有嚴重危害，故應認被告甲○之
      各次侵權行為對於原告乙○之父、母身分法益之侵害，均
      屬情節重大。是原告乙○之父、母自得依民法第184條第1
      項前段、第195條第3項規定，請求被告甲○賠償相當之慰
      撫金。另被告甲○須依民法第187條第1項前段規定，與被
      告甲○負連帶損害賠償責任，理由同前。
   2、爰審酌原告乙○之父、母身為學生家長，看見自己未成年
      子女之意思決定自由、隱私權、名譽權遭被告甲○不法侵
      害時，內心承受之壓力及痛苦不堪想像，兼衡原告乙○之
      父自陳其高中肄業、從事打石工作、月入約4萬元、原告
      乙○之母自陳其高中肄業、擔任會計助理、月入約2.5萬元
      （見本院卷㈡第19頁），及被告甲○、甲○之父、母之學經
      歷（已如前述），暨渠等近二年之財產所得（見證物袋所
      附稅務電子閘門財產所得調件明細）等情，本院認為原告
      乙○之父、母請求被告等連帶賠償慰撫金各20萬元，稍嫌
      過高，應以各6萬元為適當。
（六）本件原告乙○並無與有過失：
   1、按損害之發生或擴大，被害人與有過失者，法院得減輕賠
      償金額，或免除之，此觀民法第217條第1項規定自明。本
      件被告等雖辯稱原告乙○對其損害之發生與有過失云云。
   2、惟查，未成年人之身心處於發育階段，對於「性」產生好
      奇心，實屬在所難免。兒童及少年性剝削防制條例對於兒
      童或少年被拍攝或製造猥褻照片乙事，既採絕對保護立場
      ，明文揭示縱使上開行為有經兒童或少年本人同意，亦無
      法免除該行為之不法性，則本件被告甲○要求原告乙○拍攝
      並傳送裸照，縱有經過原告乙○同意，該同意在法律上亦
      有瑕疵，自不能將之評價為與有過失。至於被告甲○後續
      將原告乙○之裸照傳送給他人或供他人觀看之行為，未經
      原告乙○同意或授權，故更難認為原告乙○就此事實有何與
      有過失。被告等辯稱原告乙○與有過失云云，核無可採。
（七）末按給付無確定期限者，債務人於債權人得請求給付時，
      經其催告而未為給付，自受催告時起，負遲延責任，其經
      債權人起訴而送達訴狀，或依督促程序送達支付命令，或
      為其他相類之行為者，與催告有同一之效力；遲延之債務
      ，以支付金錢為標的者，債權人得請求依法定利率計算之
      遲延利息。但約定利率較高者，仍從其約定利率；應付利
      息之債務，其利率未經約定，亦無法律可據者，週年利率
      為百分之5，民法第229條第2項、第233條第1項、第203條
      分別定有明文。本件原告等對被告等之損害賠償請求權，
      係以支付金錢為標的，且屬無確定期限之給付，被告等均
      應經原告催告而未為給付，始負遲延責任。原告等茲以起
      訴狀繕本送達被告等為催告之表示，被告等應自該繕本送
      達翌日起負遲延責任。準此，原告等對被告等請求自起訴
      狀繕本送達（見本院卷㈠第61─63頁送達證書）翌日即110
      年4月15日起至清償日止，按週年利率5％計算之遲延利息
      ，核無不合。
五、綜上所述，原告乙○、乙○之父、母，依侵權行為之法律關係
    ，請求被告等依序連帶賠償慰撫金12萬元、6萬元、6萬元，
    及均自110年4月15日起至清償日止，按週年利率5％計算之利
    息，為有理由，應予准許；逾此範圍之請求，為無理由，應
    予駁回。
六、本件為所命給付之金額未逾50萬元之判決，依民事訴訟法第
    389條第1項第5款規定，應就原告等勝訴部分依職權宣告假
    執行。至於原告等敗訴部分，其假執行之聲請即失所附麗，
    應併予駁回。
七、本件事證已臻明確，兩造其餘主張及舉證，核與判決結果無
    影響，爰不逐一論斷，附此敘明。
八、訴訟費用負擔之依據：民事訴訟法第79條、第85條第1項前
    段、第85條第2項。
中　　華　　民　　國　　111 　年　　2 　　月　　11　　日
                  民事第五庭  審判長法  官  陳文爵
                                    法  官  施懷閔
                                    法　官　陳盈睿
以上正本係照原本作成。
如不服本判決，應於送達後20日內，向本院提出上訴狀並表明上
訴理由，如於本判決宣示後送達前提起上訴者，應於判決送達後
廿日內補提上訴理由書（須附繕本）。
中　　華　　民　　國　　111 　年　　2 　　月　　11　　日
                                    書記官  張卉庭